臺灣新竹地方法院刑事宣示判決筆錄    100年度審訴字第354號
公  訴  人  臺灣新竹地方法院檢察署檢察官
被      告  楊志淇
指定辯護人  本院公設辯護人周凱珍
上列被告因違反毒品危害防制條例案件，經檢察官提起公訴（99
年度毒偵字第1890號、100年度毒偵字第82、第468號）後，聲請
本院改依協商程序而為判決，於中華民國100年8月31日下午4 時
在本院刑事第十一法庭宣示判決，出席職員如下：
                                          法  官  邱忠義
                                          書記官  劉依緹
                                          通  譯  邱立杰
法官起立朗讀判決主文、犯罪事實要旨、處罰條文、附記事項，
及告以上訴限制、期間並提出上訴狀之法院，且諭知記載其內容
：
一、主  文：
    楊志淇施用第一級毒品，累犯，處有期徒刑柒月。又施用第
    二級毒品，累犯，處有期徒刑肆月。又施用第一級毒品，累
    犯，處有期徒刑捌月。又施用第二級毒品，累犯，處有期徒
    刑伍月。扣案之第二級毒品安非他命壹包（毛重零點陸肆公
    克），沒收銷燬之。應執行有期徒刑壹年捌月。扣案之第二
    級毒品安非他命壹包（毛重零點陸肆公克），沒收銷燬之。
二、犯罪事實要旨：
（一）楊志淇前於民國95年間因竊盜案件，經本院以96年度易字
      第748號判決判處有期徒刑8月，減為有期徒刑4 月，嗣經
      上訴，經臺灣高等法院以97年度上易字第138 號判決駁回
      上訴確定，並於98年8月16日縮刑期滿執行完畢。
（二）楊志淇前於97年間，因施用毒品案件，經本院以97年度毒
      聲字第186 號裁定送觀察、勒戒後，認有繼續施用毒品之
      傾向，經本院以97年度毒聲字第245 號裁定令入戒治處所
      施以強制戒治，嗣強制戒治屆滿6 月後，經評估無繼續強
      制戒治之必要，於98年4 月17日停止處分之執行出所（轉
      執行上開竊盜案件）而執行完畢，並由臺灣新竹地方法院
      檢察署檢察官於98年4 月22日以98年度戒毒偵字第28號為
      不起訴處分確定。
（三）詎楊志淇仍不知悔改，於上開強制戒治執行完畢後5 年內
      ，基於施用第一級及第二級毒品之犯意，分別為下列行為
      ：
    1.於99年11月1日晚上8時許，在其位於新竹縣北埔鄉○○村
      ○鄰○○街127號住處，先以將第二級毒品甲基安非他命置
      入玻璃球內點火燒烤成煙霧後吸食之方式，施用第二級毒
      品甲基安非他命1次；又於同日晚上8時30分許，以將第一
      級毒品海洛因摻入香菸後捲菸吸食之方式，施用第一級毒
      品海洛因1次。嗣因竊盜案件於99年11月2日凌晨2 時10分
      許，在新竹市○區○○路171 號前為警當場查獲（所竊盜
      部分由檢察官以99年度偵字第8521號偵查起訴，由本院另
      案審理中），另採集其採尿送驗後，呈嗎啡、可待因、安
      非他命、甲基安非他命陽性反應，始查知上情。
    2.復於100年1 月17日晚上8時30分採尿分別往前回溯26小時
      及96小時內之某時許，在不詳處所，以不詳方式，分別施
      用第一級毒品海洛因、及第二級毒品甲基安非他命各1 次
      。嗣為警持臺灣新竹地方法院檢察署檢察官所核發之拘票
      於100年1月17日下午3時10許，在新竹縣北埔鄉○○村○鄰
      ○○街127 號住處拘提楊志淇，並經其同意搜索，扣得注
      射針筒3支、安非他命1包（毛重0.64公克）、吸食器1 組
      等物，另採集其採尿送驗後，呈嗎啡、可待因、安非他命
      、甲基安非他命陽性反應，始查知上情。
（四）案經新竹市警察局第二分局報告及新竹縣政府警察局移送
      臺灣新竹地方法院檢察署檢察官偵查起訴。
三、處罰條文：
    毒品危害防制條例第10條第1項、第2項、第18條第1項前段
    ，刑法第11條、第47條第1項、第51條第5款。
四、附記事項：
    扣案之第二級毒品安非他命1包（毛重0.64公克，100年度安
    保管字第10號，扣押物品清單見100 年度毒偵字第82號偵查
    卷第86頁），為毒品危害防制條例第2條第2項第2 款所規定
    之第二級毒品，屬違禁物，不問屬於被告與否，爰依毒品危
    害防制條例第18條第1 項前段之規定，宣告沒收銷燬之。至
    扣案之注射針筒3支、安非他命吸食器1組等物，被告於偵查
    中堅詞否認為其所有之物（見同上偵查卷第50頁），且本院
    復查無其他積極證據足資認定確為被告所有且係供其為上揭
    施用第一級毒品海洛因犯行及施用第二級毒品甲基安非他命
    犯行所用之物，又非違禁物，爰不另為沒收之諭知，附此敘
    明。
五、協商判決除有刑事訴訟法第455 條之4 第1 項第1 款於本訊
    問程序終結前，被告撤銷協商合意或檢察官撤回協商聲請者
    ；第2 款被告協商之意思非出於自由意志者；第4 款被告所
    犯之罪非第455 條之2 第1 項所定得以協商判決者；第6 款
    被告有其他較重之裁判上一罪之犯罪事實者；第7 款法院認
    應諭知免刑或免訴、不受理者情形之一，及違反同條第2 項
    「法院應於協商合意範圍內為判決；法院為協商判決所科之
    刑，以宣告緩刑或2 年以下有期徒刑、拘役或罰金為限」之
    規定者外，檢察官與被告均不得上訴。
六、如有前項得上訴之情形，得自收受宣示判決筆錄送達之日起
    10 日內，向本院提出上訴書狀，上訴於第二審法院。
中    華    民    國   100    年    8     月    31    日
                  刑事第九庭書  記  官     劉依緹
                            法      官     邱忠義
以上筆錄正本係照原本作成。
中    華    民    國   100    年    8     月    31    日
                            書  記  官     劉依緹
附錄本案處罰實體法條全文：
毒品危害防制條例第10條：
施用第一級毒品者，處6 月以上5 年以下有期徒刑。
施用第二級毒品者，處3 年以下有期徒刑。